# 陈斑：中外合作企业可以归还中方投资吗

提问人：5566 时间：2011-09-20 15:53:45
按合作企业法是没有归还中方投资这个规定的，但有个企业合同中就规定归还中方和外方的投资，合作期满固定资产归中方所有，该合同经外经局批准。作为注册会计师，对这种情况该如何处理为好？

回答人：chenyiwei
建议获取律师对此类条款合法性的法律意见。中外合作经营企业法及其实施细则只是规定了允许外方提前收回投资的条款，并未规定中方可以提前收回投资。如果该条款是无效的，没有法律依据，则不能照此执行。我个人理解该条款很可能是无效的，因为对于中外合资经营企业法没有规定的事项，如果合作企业采用公司制组织形式的，则应适用《公司法》的有关规定，而《公司法》并未规定一方或者多方股东可以提前收回投资。 另外，归还外方投资应当由财政部门审批，见《中外合作经营企业外国合作者先行回收投资审批办法》（财政部令第 28 号）。在此情况下，仅仅由外经局（我理解其职能属于商务、外经贸主管部门）批准合同，是否足够？